<!DOCTYPE html PUBLIC "-//W3C//DTD XHTML 1.0 Transitional//EN" "http://www.w3.org/TR/xhtml1/DTD/xhtml1-transitional.dtd">
<html xmlns="http://www.w3.org/1999/xhtml">
<head>
	<meta http-equiv="Content-Type" content="text/html; charset=iso-8859-1" />
	<title>Ymmärrä suomea</title>
	<style type="text/css" media="all">@import "css/styles.css";</style>
	<script type="text/javascript" src="swfobject.js"></script>
</head>
<body class="font-medium">
	<div id="main-wrapper">
		<div id="topbar"></div>
		<div id="main-menu">
			<table cellspacing="0" cellpadding="0" border="0" class="add-links"><tr>
				<td class="item"><img class="raquo" src="i/raquo.gif" alt="" height="7" width="4" /><a href="/ymmarra/index.php?moduli=sanakirja">Sanakirja</a></td>
				<td class="item"><img class="raquo" src="i/raquo.gif" alt="" height="7" width="4" /><a href="/ymmarra/index.php?moduli=verbit">Verbiluettelo</a></td>
				<td class="item"><img class="raquo" src="i/raquo.gif" alt="" height="7" width="4" /><a href="/ymmarra/index.php?moduli=kielioppi">Kielioppi</a></td>
			</tr></table>
			<table cellspacing="0" cellpadding="0" border="0"><tr>
				<td class="item"><img class="raquo" src="i/raquo.gif" alt="" height="7" width="4" /><a href="/ymmarra/index.php">Etusivu</a></td>
				<td class="item"><img class="raquo" src="i/raquo.gif" alt="" height="7" width="4" /><a href="/ymmarra/index.php?moduli=tekstit">Lukutekstit</a></td>
			</tr></table>
		</div>
		<div id="content">
			<table cellspacing="0" cellpadding="0" border="0" id="content-wrapper"><tr>
				<td>
					<div id="left-menu">
												<div class="header-verb"><span>Verbit</span></div>
						<div class="menu">
								<div class="init"><a href="/ymmarra/index.php?moduli=verbit&kirjain=a">A</a></div>
								<div class="init"><a href="/ymmarra/index.php?moduli=verbit&kirjain=e">E</a></div>
								<div class="init"><a href="/ymmarra/index.php?moduli=verbit&kirjain=h">H</a></div>
								<div class="init"><a href="/ymmarra/index.php?moduli=verbit&kirjain=i">I</a></div>
								<div class="init"><a href="/ymmarra/index.php?moduli=verbit&kirjain=j">J</a></div>
								<div class="init"><a href="/ymmarra/index.php?moduli=verbit&kirjain=k">K</a></div>
								<div class="init"><a href="/ymmarra/index.php?moduli=verbit&kirjain=l">L</a></div>
								<div class="init"><a href="/ymmarra/index.php?moduli=verbit&kirjain=m">M</a></div>
								<div class="init"><a href="/ymmarra/index.php?moduli=verbit&kirjain=n">N</a></div>
								<div class="init"><a href="/ymmarra/index.php?moduli=verbit&kirjain=o">O</a></div>
								<div class="init"><a href="/ymmarra/index.php?moduli=verbit&kirjain=p">P</a></div>
								<div class="init"><a href="/ymmarra/index.php?moduli=verbit&kirjain=r">R</a></div>
								<div class="init"><a href="/ymmarra/index.php?moduli=verbit&kirjain=s">S</a></div>
								<div class="init"><a href="/ymmarra/index.php?moduli=verbit&kirjain=t">T</a></div>
								<div class="init"><a href="/ymmarra/index.php?moduli=verbit&kirjain=u">U</a></div>
								<div class="init"><a href="/ymmarra/index.php?moduli=verbit&kirjain=v">V</a></div>
								<div class="init"><a href="/ymmarra/index.php?moduli=verbit&kirjain=y">Y</a></div>
								<div class="init"><a href="/ymmarra/index.php?moduli=verbit&kirjain=Ä">Ä</a></div>
						</div>					</div>
				</td>
				<td>
					<div id="main-content">
						<div id="path">
							<a href=".">Etusivu</a> &gt; <a href="/ymmarra/index.php?moduli=verbit&kirjain=L">L</a>						</div>
													<h1>LUKEA</h1>
						<table cellspacing="0" cellpadding="0" border="0">
							<tr>
								<td colspan="2" style="padding-bottom:10px;"><strong>Aktiivin indikatiivi</strong></td>
							</tr>
							<tr>
								<td><pre>PREESENS                   
minä     luen              
sinä     luet              
hän      lukee             
me       luemme            
te       luette            
he       lukevat           

PASSIIVI
         luetaan           

IMPERFEKTI                 
         luin              
         luit              
         luki              
         luimme            
         luitte            
         lukivat           

PASSIIVI
         luettiin          

PERFEKTI
olen     lukenut           
olet     lukenut           
on       lukenut           
olemme   lukeneet          
olette   lukeneet          
ovat     lukeneet          

PASSIIVI
on       luettu            

PLUSKVAMPERFEKTI
olin     lukenut           
olit     lukenut           
oli      lukenut           
olimme   lukeneet          
olitte   lukeneet          
olivat   lukeneet          

PASSIIVI
oli      luettu            
</pre></td>
								<td>&nbsp;&nbsp;&nbsp;</td>
								<td><pre>  KIELTOMUOTO
  en        lue
  et        lue
  ei        lue
  emme      lue
  ette      lue
  eivät     lue


  ei        lueta 

   
  en        lukenut
  et        lukenut
  ei        lukenut
  emme      lukeneet
  ette      lukeneet
  eivät     lukeneet


  ei        luettu 


  en    ole lukenut
  et    ole lukenut
  ei    ole lukenut
  emme  ole lukeneet
  ette  ole lukeneet
  eivät ole lukeneet


  ei    ole luettu 


  en    ollut  lukenut
  et    ollut  lukenut
  ei    ollut  lukenut
  emme  olleet lukeneet
  ette  olleet lukeneet
  eivät olleet lukeneet


  ei    ollut  luettu
</pre></td>
							</tr>
						</table>
						<table cellspacing="0" cellpadding="0" border="0">
							<tr>
								<td colspan="2" style="padding-bottom:10px;"><strong>Aktiivin konditionaali</strong></td>
							</tr>
							<tr>
								<td><pre>PREESENS
minä     lukisin           
sinä     lukisit           
hän      lukisi            
me       lukisimme         
te       lukisitte         
he       lukisivat         

PASSIIVI
         luettaisiin       

PERFEKTI
olisin   lukenut           
olisit   lukenut           
olisi    lukenut           
olisimme lukeneet          
olisitte lukeneet          
olisivat lukeneet          

PASSIIVI
olisi    luettu            
</pre></td>
								<td>&nbsp;&nbsp;&nbsp;</td>
								<td><pre> 
  en        lukisi
  et        lukisi
  ei        lukisi
  emme      lukisi
  ette      lukisi
  eivät     lukisi


  ei        luettaisi 


  en    olisi  lukenut
  et    olisi  lukenut
  ei    olisi  lukenut
  emme  olisi  lukeneet
  ette  olisi  lukeneet
  eivät olisi  lukeneet 


  ei    olisi  luettu
</pre></td>
							</tr>
						</table>
						<table cellspacing="0" cellpadding="0" border="0">
							<tr>
								<td colspan="2" style="padding-bottom:10px;"><strong>Aktiivin potentiaali</strong></td>
							</tr>
							<tr>
								<td><pre>PREESENS
minä     lukenen           
sinä     lukenet           
hän      lukenee           
me       lukenemme         
te       lukenette         
he       lukenevat         

PASSIIVI
         luettaneen        

PERFEKTI
lienen   lukenut           
lienet   lukenut           
lienee   lukenut           
lienemme lukeneet          
lienette lukeneet          
lienevät lukeneet          

PASSIIVI
lienee   luettu            
</pre></td>
								<td>&nbsp;&nbsp;&nbsp;</td>
								<td><pre> 
  en        lukene
  et        lukene
  ei        lukene
  emme      lukene
  ette      lukene
  eivät     lukene


  ei        luettane 


  en    liene  lukenut
  et    liene  lukenut
  ei    liene  lukenut
  emme  liene  lukeneet
  ette  liene  lukeneet
  eivät liene  lukeneet


  ei    liene  luettu
</pre></td>
							</tr>
						</table>
						<table cellspacing="0" cellpadding="0" border="0">
							<tr>
								<td colspan="2" style="padding-bottom:10px;"><strong>Aktiivin imperatiivi</strong></td>
							</tr>
							<tr>
								<td><pre>PREESENS

(sinä)   lue               
(hän)    lukekoon          
(me)     lukekaamme        
(te)     lukekaa           
(he)     lukekoot          

PASSIIVI
         luettakoon        

PERFEKTI

ole      lukenut           
olkoon   lukenut           
olkaamme lukeneet          
olkaa    lukeneet          
olkoot   lukeneet          

PASSIIVI

olkoon   luettu            
</pre></td>
								<td>&nbsp;&nbsp;&nbsp;</td>
								<td><pre> 

  älä       lue    
  älköön    lukeko
  älkäämme  lukeko
  älkää     lukeko
  älkööt    lukeko


  älköön    luettako 



  älä      ole  lukenut
  älköön   olko lukenut
  älkäämme olko lukeneet
  älkää    olko lukeneet
  älkööt   olko lukeneet



  älköön   olko luettu
</pre></td>
							</tr>
						</table>
						<table cellspacing="0" cellpadding="0" border="0">
							<tr>
								<td colspan="2" style="padding-bottom:10px;"><strong>Verbin nominaalimuodot</strong></td>
							</tr>
							<tr>
								<td><pre>I INFINITIIVI              

Lyhyempi muoto:            
         lukea             

Pitempi muoto:             
         lukeakseni        
         lukeaksesi
         lukeakseen
         lukeaksemme
         lukeaksenne
         lukeakseen

III  INFINITIIVI           

inessiivi    lukemassa     
elatiivi     lukemasta     
illatiivi    lukemaan      
adessiivi    lukemalla
abessiivi    lukematta     
instruktiivi lukeman       
                           
Passiivi
instruktiivi luettaman     
                           
                           
</pre></td>
								<td>&nbsp;&nbsp;&nbsp;</td>
								<td><pre>  II INFINITIIVI

  inessiivi     lukiessa
  instruktiivi  lukien

  Passiivi
  inessiivi     luettaessa 






  IV INFINITIIVI

  nominatiivi   lukeminen
  partitiivi    lukemista
  

  I PARTISIIPPI
  aktiivi       lukeva
  passiivi      luettava 

  II PARTISIIPPI
  aktiivi       lukenut
  passiivi      luettu
</pre></td>
							</tr>
						</table>

					</div>
				</td>
			</tr></table>		</div>
		<div id="footer"><a href="http://www.oph.fi/"><img src="i/oph_logo_ymmarrasuomea.gif" width="157" height="35" alt="OPH" /></a></div>
	</div>
</body>
</html>
